臺灣桃園地方法院民事判決　　　　　　　96年度小上字第66號
上　訴　人　甲○○
被上訴人　　乙○○
　　　　　　丙○○
　　　　　　　　　　　　5巷1弄32號
上列當事人間請求返還不當得利事件，上訴人對於中華民國96年
3 月21日本院簡易庭第一審判決（96年度桃小字第1362號），提
起上訴，本院裁定如下：
    主    文
上訴駁回。
第二審訴訟費用新臺幣壹仟伍佰元由上訴人負擔。
    理    由
一、按對於小額程序第一審裁判之上訴，非以其違背法令為理由
    ，不得為之。其上訴狀內並應記載上訴理由，表明下列各款
    事項：(一)原判決所違背之法令及其具體內容。(二)依訴訟資料
    可認為原判決有違背法令之具體事實，民事訴訟法第436 條
    之24第2 項、第436 條之25分別定有明文，民事訴訟法第46
    8 條規定，判決不適用法規或適用不當者，為違背法令。而
    判決有同法第469 條所列第1 款至第5 款情形之1 者，為當
    然違背法令，此依同法第436 條之32第2 項之規定，上開條
    文於小額事件之上訴程序準用之。是當事人提起上訴，如依
    民事訴訟法第468 條規定，以原審判決有不適用法規或適用
    法規不當為理由時，其上訴狀或理由書應有具體之指摘，並
    揭示該法規之條項或其內容。若係成文法以外之法則，應揭
    示該法則之旨趣。倘為司法院解釋、或最高法院之判例，則
    應揭示該判解之字號或其內容。如依民事訴訟法第436 條之
    32 第2項、第469 條第1 款至第5 款所列情形為理由時，其
    上訴狀或理由書，應揭示合於該條款之事實。上訴狀或理由
    書如未依此項方法表明，或其所表明者，顯與上開法條規定
    之情形不相合時，即難認為已對小額程序之第一審判決之違
    背法令有具體之指摘，其上訴自難認為合法，最高法院71年
    度臺上字第314 號著有判例可資參照。
二、上訴意旨略以：(一)民法乃一般社會生活之法律，用以規範權
    利義務之主體、財產關係、身分關係及權利義務之變動等，
    而遺產及贈與稅法乃用以規範課稅之準則，原判決以規範課
    稅準則為基礎之「遺產及贈與稅法」，作為民法之判決基礎
    ，混淆其立法精神，殊屬不妥。(二)原判決第3 頁第13行稱：
    「涂增輝之喪葬費用於必要或已得全體繼承人同意之範圍內
    ，為繼承費用之一部」，然事實上喪葬費為繼承費用之一部
    分，既並未經全體繼承人同意，且原告為繼承人即不同意將
    喪葬費列為繼承費用之一部。(三)原判決第3 頁第15行既稱：
    「鑑於喪葬費乃為死者支付，為葬禮民俗之一環節，屬尊敬
    死者必要之舉，自不宜將之與死者生前所負之一般債務同視
    」，從而，原判決既認喪葬費不可視為死者之債務，又何以
    認定可由死者所留遺產中支付，如可由死者遺產來支付其喪
    葬費用，何來尊敬死者之意？再者，原告自始未將死者之喪
    葬費認定為死者之債務，而將上述喪葬費視為被告之義務，
    原告上開債權之產生乃源於被告之義務，被告自應償還等語
    ，資為上訴理由。並聲明：1.原判決廢棄。2.被告二人應共
    同給付原告新台幣56,734元。
三、觀諸上訴人於上訴理由狀所載內容，僅就原審判決認定事實
    有錯誤而為指摘，惟此部分所為論述之理由業經原判決詳予
    說明，上訴人就原審認定事實之職權行使，僅空泛指摘其有
    上述不當之理由，而未具體說明其有何不適用法規或適用法
    規不當之情形。上訴人提起上訴並未揭示合於民事訴訟法第
    46 9條所列各款違背法令等事實，自難認其對該判決之如何
    違背法令已有具體之指摘，揆諸前揭說明，應認其上訴為不
    合法，應予駁回。
四、本件第二審訴訟費用，確定為如主文第二項所示之金額。
五、據上論結，本件上訴為不合法。依民事訴訟法第436條之32
    第1 項、第2 項、第444 條第1 項、第436 條之19第1 項、
    第95條、第78條，裁定如主文。
中　　華　　民　　國　　96　　年　　10　　月　　31　　日
                  民事第二庭審判長法  官  劉克聖
                                  法  官  呂仲玉
                                  法  官  張金柱
上為正本係照原本作成。
不得上訴（參見民事訴訟法第436條之30）。
中　　華　　民　　國　　96　　年　　10　　月　　31　　日
                                  書記官  黃珮娟
